臺灣彰化地方法院彰化簡易庭小額民事判決
110年度彰小字第456號
原      告  華南商業銀行股份有限公司

法定代理人  張振芳  
訴訟代理人  邱偉峰  
            黃卉綺  
被      告  劉美娟  
上列當事人間請求清償債務事件，本院於民國110年8月24日言詞
辯論終結，判決如下：
    主  文
被告應給付原告新臺幣捌萬肆仟貳佰伍拾伍元，及其中新臺幣陸
萬伍仟零柒元自民國一一○年四月二十四日起至清償日止，按週
年利率百分之十五計算之利息。
訴訟費用新臺幣壹仟元由被告負擔。
本判決得假執行。但被告如以新臺幣捌萬肆仟貳佰伍拾伍元為原
告預供擔保，得免為假執行。
    理由要領
一、原告主張：被告前於民國101年2月29日向原告申請使用原告
    發行之信用卡，經原告核准消費額度為新臺幣（下同）8萬
    元，依約被告即得於財團法人聯合信用卡處理中心之特約商
    店記帳消費，但應於次月繳款截止日前向原告清償，逾期未
    為給付即應按週年利率15%計收利息。惟被告未依約繳款，
    原告遂於106年5月19日依據約定條款第21條、22條規定停止
    被告使用信用卡，其債務業經視為全部到期，被告至110年4
    月23日止使用前揭信用卡簽帳消費或預借現金，並經原告墊
    付該消費帳款或現金金額共計84,255元未清償，爰依消費借
    貸之法律關係提起本件訴訟等語。並聲明：如主文第1項所
    示。
二、被告陳述則以：伊現在沒有工作，沒辦法清償，如果之後有
    工作想分期付款，希望利息可以減免等語置辯。並聲明：原
    告之訴駁回。
三、原告主張上開事實，業據其提出信用卡申請書、約定條款、
    信用卡墊款本金利息費用明細表、信用卡交易明細等為證，
    且為被告所不爭執，堪信為真。至被告辯稱目前無力清償等
    語，惟無力清償並非解免債務之事由，礙難據此為被告有利
    之判斷。被告另辯稱希望能分期償還等語，惟按判決所命之
    給付，其性質非長期間不能履行，或斟酌被告之境況，兼顧
    原告之利益，法院得於判決內定相當之履行期間或命分期給
    付。經原告同意者，亦同，民事訴訟法第396條第1項固有明
    文。然被告請求分期付款未經原告同意，且其所提衛生福利
    部中央健康保險署函、勞工保險被保險人投保資料表，僅能
    證明被告分別於110年5月21日、25日退出全民健康保險及勞
    工保險，被告復未提出任何積極證據以供本院審酌其境況及
    是否適於分期給付，不符民事訴訟法第396條第1項之要件，
    爰不予准許。從而，原告依消費借貸之法律關係，請求被告
    給付原告如主文第1項所示之金額，為有理由，應予准許。
四、本件係小額程序為被告敗訴之判決，依民事訴訟法第436條
    之20規定，應依職權宣告假執行，並依同法第392條第2項規
    定，依職權宣告被告如預供擔保，得免為假執行。
五、訴訟費用負擔之依據：民事訴訟法第78條。
中    華    民    國   110    年    8     月    31    日
                  臺灣彰化地方法院彰化簡易庭
                      法  官  李欣恩
以上正本係照原本作成。
如不服本判決，僅得以判決違背法令為理由提起上訴，並應於判
決送達後20日內，向本院提出上訴狀。（須按他造當事人之人數
附繕本）。如委任律師提起上訴者，應一併繳納上訴審裁判費。
中    華    民    國   110    年    8     月    31    日
                      書記官  姚志鴻